【裁判字號】    95,上訴,509
【裁判日期】    950614
【裁判案由】    違反毒品危害防制條例
【裁判全文】
臺灣高等法院臺南分院刑事判決
上  訴  人
即  被  告  丙○○
                    現於臺灣臺南監獄臺南分監執行中
指定辯護人  本院公設辯護人 乙○○
上列上訴人即被告因違反毒品危害防制條例案件，不服臺灣臺南
地方法院94年度訴更 (一)字第7號中華民國94年4月6日第一審判
決（起訴案號：臺灣臺南地方法院檢察署87年度偵字第2049號）
，提起上訴，本院判決如下：
    主      文
原判決撤銷。
丙○○連續非法販賣化學合成麻醉藥品，累犯，處有期徒刑伍年
陸月。
    事      實
一、丙○○素行不良，曾有偽造文書、麻醉藥品管理條例及毒品
    危害防制條例多次等不良前科，緣其於民國 (下同)八十年
    間所違反之麻醉藥品管理條例罪，經臺灣臺南地方法院以八
    十年度易字第三四八五號判處有期徒刑八月確定，並於八十
    二年七月四日執行完畢。猶不知警惕，復基於概括之犯意，
    於八十六年三月間，連續先後在甲○○家中以每包新台幣五
    千元之價格非法販賣化學合成麻醉藥品安非他命予甲○○二
    次。
二、案經臺南縣警察局永康分局報請臺灣臺南地方法院檢察署檢
    察官偵查起訴。
    理      由
壹、證據能力部分：
    被告以外之人於審判外之言詞或書面陳述，除法律有規定者
    外，不得作為證據，固為九十二年二月六日修正公布，同年
    九月一日施行之刑事訴訟法第一百五十九條第一項所明定。
    然該次修正刑事訴訟法施行前已依法定程序進行之訴訟程序
    ，其效力不受影響，同日修正公布之刑事訴訟法施行法第七
    條之三但書亦規定甚明。證人甲○○於警詢及偵查中之供述
    ，作為不利於被告犯罪之證據，該等供述證據均係於九十二
    年三月六日所為，皆在修正刑事訴訟法九十二年九月一日施
    行之前，依刑事訴訟法施行法第七條之三但書之規定，即得
    作為證據，合先敘明。
貳、實體部分：
一、訊據上訴人即被告丙○○矢口否認有何連續販賣安非他命犯
    行，辯稱：甲○○就其取得安非他命之來源，前後供述反覆
    ，伊是被冤枉的，伊不曾販賣安非他命給甲○○云云。惟查
    ：
  (一)證人甲○○於八十六年十二月十五日警詢時、八十六年十二
    月十六日偵查中均供稱：伊係自八十六年三月間向被告丙○
    ○購買安非他命二次，每包五千元等語。證人甲○○固於八
    十六年十一月二十一日警詢時及原審於八十七年四月七日發
    回更審前之審理期日時，翻異前供，供述所吸食之安非他命
    是伊向綽號「阿忠」之男子買的，沒有向丙○○買過云云。
    然查，吸毒者與販毒者，二者之間，或存在一定親誼關係而
    得以維繫供需，或吸毒者擔心供出毒品來源恐遭報復或斷絕
    將來取得管道等等原因，往往於檢警查獲吸毒者時，無不於
    接受偵訊時、審理時盡量隱匿其來源或翻異證詞附和被告供
    詞，是證人甲○○翻異前供，顯係故意迴護被告丙○○之證
    詞。
  (二)再查，證人甲○○復於原審發回更審前，於八十七年八月三
    日、八十七年十二月八日審理期日證述：丙○○曾賣過二次
    ，係在八十六年三月間，每次五千元，地點在伊家中等語（
    見原審八十七年度訴字第四三七號卷(三)第十八頁、該卷(四)第
    二十二頁）；上訴本院二審時，於八十九年一月十九日亦證
    述：有買二次，每次買一錢，是五千元等語（見本院八十八
    年度上訴字第一七六三號卷第一一０頁），又當時本院為務
    求慎重，並由證人甲○○於被告對質，證人甲○○仍證稱：
    「我有拜託他（即被告）買過二次，每次買五千元」、「我
    是拜託他買過」、「開車的時候，確實時間忘記了」等語（
    見前開上訴卷第一三五頁），是以，證人甲○○就被告販賣
    安非他命之時間、次數、地點等經過，證述情節詳實，並經
    被告對質，足見證人甲○○上開證述情節，堪可採信為真實
    。
  (三)【證人甲○○為了迴護被告丙○○，竟然於本院做偽證，實
    屬不應該】，本院又於九十五年六月七日提訊證人甲○○到
    庭時，甲○○又否認有向被告丙○○買過安非他命等情，但
    提訊時證人甲○○與被告丙○○在囚車內同車一處，二人在
    本院候審室又同處一室，難免又串證，因此證人甲○○此次
    之證言又翻異前供應係串供所致，參以，被告與甲○○相識
    ，彼此並無恩怨等情，因此本院認證人甲○○曾於原審及本
    院前審審理中所供曾向被告購買安非他命二次等語應係真實
    ，堪認證人甲○○所為之證述被告丙○○販賣安非他命二次
    ，每次五千元等節，殆無疑義，應可採信。
  (四)綜上所述，被告所辯顯係卸責之詞，尚難採信，被告有於上
    開時地販賣安非他命之犯行，應堪認定。
二、查安非他命業經行政院衛生署於七十九年十月九日以衛署藥
    字第九０四一四二號公告將「安非他命類」藥品，列為麻醉
    藥品管理條例第二條第四款所定「化學合成麻醉藥品」管理
    ，禁止製造、輸入、販賣、持有。又被告販賣安非他命行為
    後，毒品危害防制條例業於八十七年五月二十二日生效，安
    非他命為該條例所規範之第二級毒品，而非法販賣第二級亦
    為該條例明訂處罰，比較新舊法之結果，毒品危害防制條例
    第三條第三項規定販賣第二級毒品者，處無期徒刑或七年以
    上有期徒刑，得併科新台幣七百萬元以下罰金，較諸麻醉藥
    品管理條例第十三條之一第二項第一款之法定刑五年以上有
    期徒刑為重，依刑法第二條第一項但書之規定，應以麻醉藥
    品管理條例第十三條之一第二項第一款，對被告有利。是核
    被告所為，係犯麻醉藥品管理條例第十三條之一第二項第一
    款非法販賣麻醉藥品安非他命罪。被告先後二次犯行，時間
    緊密，犯意概括，所犯構成要件相同，為連續犯，依刑法第
    五十六條規定以一罪論，並加重其刑。又被告有事實欄所載
    之前科科刑及執行紀錄，有臺灣臺南地方法院檢察署刑案資
    料查註紀錄表、臺灣高等法院被告全國前案紀錄表各一件在
    卷可按，其受有期徒刑之執行完畢，五年以內再犯有期徒刑
    以上之罪，為累犯，應各依刑法第四十七條之規定，遞加重
    其刑。
三、原審對被告丙○○予以論罪科刑，並量處有期徒刑伍年陸月
    ，固非無見。惟查：被告丙○○係連續先後在甲○○家中以
    每包新台幣五千元之價格非法販賣化學合成麻醉藥品安非他
    命予甲○○二次，惟原審於事實欄內未予詳細載明，僅記載
    連續多次非法販賣化學合成麻醉藥品安非他命多次予甲○○
    ，即有未洽。被告上訴意旨猶執前詞，否認犯罪，雖不足採
    ，惟原判決既有可議，自應由本院將原判決撤銷改判。爰審
    酌被告販賣安非他命之次數、數量及對社會造成之危害非鉅
    ，其犯後猶否認犯行等一切情狀，量處如主文第二項所示之
    刑，以示懲儆。至被告販毒所得一萬元，基於主刑從刑同一
    之原則，被告販賣安非他命適用麻醉藥品管理條例，既無沒
    收販毒所得之規定，則不另為沒收之諭知，附此敘明。
四、又臺灣臺南地方法院檢察署另以九十五年度偵字第七九三八
    、七九三九、七九四十號（即八十七年度偵字第八六一二、
    八九一三號、八十八年度偵字第二七二號；九十二年偵字第
    一三二三二號、一三二三三號、一三二三四號）等案件移送
    本院併辦，認被告丙○○基於販賣第二級毒品安非他命之概
    括犯意，以號碼0000000000、00000000
    00號之行動電話為連絡工具，連續：(1)於八十七年六月中
    旬起於台南縣市販賣安非他命與「阿清」、「大胖」、「美
    麗」、「二齒」、「大胖林」，代價壹小包一千元，共得款
    五千元，(2)又基於同一概括犯意於八十七年四月初在台南市
    ○○路、中華西路口，八十七年四月十二日在台南市理想社
    區○○街釣蝦場，以每包一千元之代價，販賣第二級毒品安
    非他命予吳鳳閣施用，販賣毒品所得計二千元，(3)並基於同
    一販賣第二級毒品之概括犯意，於八十七年五月間，於台南
    市○○路、同年六月間在南英工商加油站附近，以三至五千
    元之代價販賣第二級毒品安非他命予王聖堯、林志明施用，
    得款計約壹萬元，(4)再基於同一販賣第二級毒品之概括犯意
    ，於八十七年七月二十七日晚間七點四十分，於台南市○○
    路○段地下道旁販賣第二級毒品安非他命予方文順時，為警
    查獲，並於丙○○所有之Ｕ九三六八號計程車上扣得安非他
    命十二包（毛重四公克），裝安非他命所使用之空塑膠袋四
    只，塑膠吸管一支、行動電話二支 (電話號碼為00000
    00000、0000000000）、呼叫器（號碼00
    00000000）一支及五千元之販毒所得，因認被告亦
    涉有違反麻醉藥品管理條例第十三條之一第二項第一款非法
    販賣化學合成麻醉藥品（即毒品危害防制條例第四條第二項
    ）罪嫌，而移送併辦。然上開公訴人移送併辦有關被告涉嫌
    販賣第二級毒品安非他命之時間，分別為八十七年四月、五
    月、六月及七月二十七日晚間七點四十分，核與公訴人起訴
    被告於八十六年三月間，連續多次非法販賣化學合成麻醉藥
    品安非他命予甲○○之時間，相距達一年一月至一年四月，
    因此本院認上開移送併案部分應係另行起意，是尚難認上開
    犯行與起訴事實部分有何連續犯裁判上一罪之關係，自非起
    訴效力所及，本院自不得併予審理，應由檢察官另行依法處
    理，併此敘明。
據上論結，應依刑事訴訟法第369條第一項前段、第364條、第29
9條第一項前段，麻醉藥品管理條例第13條之1第2項第1款，刑法
第2條第1項但書、第11條前段、第56條、第47條，判決如主文。
本案經檢察官李傳來到庭執行職務。
中    華    民    國    95    年    6     月    14    日
                  刑事第五庭  審判長法  官  楊明章
                                    法  官  戴勝利
                                    法  官  顏基典
以上正本證明與原本無異。
如不服本判決，應於收受本判決後十日內向本院提出上訴書狀。
其未敘述上訴理由者並得於提起上訴後十日內向本院補提理由書
狀（均須按他造當事人之人數附繕本）「切勿逕送上級法院」。
                                    書記官  呂嘉文
中    華    民    國    95    年    6     月    14    日
【附錄】本判決論罪科刑法條：
麻醉藥品管制條例 第13條之1 第2項第1款
違反前條之規定，其屬於第2條第1款至第3款之麻醉藥品者，應
分別依法處罰。
一  非法輸入、製造、運輸、販賣者，處五年以上有期徒刑，得
    併科 5000 元以下罰金。


司法院資訊處製作；財團法人民間司法改革基金會備份。
